【裁判字號】    97,審易,1827
【裁判日期】    980116
【裁判案由】    違反入出國及移民法等
【裁判全文】
臺灣桃園地方法院宣示判決筆錄        97年度審易字第1827號
公  訴  人  臺灣桃園地方法院檢察署檢察官
被      告  乙○○
選任辯護人  李詩皓律師
            黃重鋼律師
            林詠嵐律師
上列被告因違反入出國及移民法等案件（起訴案號：96年度偵字
第12217 號、第30171 號），於中華民國98年1 月16日下午5 時
許，在本院第14法庭宣示判決，出席職員如下：
          法  官   鍾雅蘭
          書記官   楊郁馨
法官起立朗讀判決主文、犯罪事實要旨、處罰條文，及告以上訴
限制、期間並提出上訴狀之法院，且諭知記載其內容：
一、主  文：
    乙○○明知為不實之事項，而使公務員登載於職務上所掌之
    公文書，足以生損害於公眾，累犯，處有期徒刑肆月，扣案
    之變造馬來西亞護照（署名為CHRIS WEI ，護照號碼為A000
    00000 號）壹本沒收；又行使變造特種文書，累犯，處有期
    徒刑肆月，扣案之變造新加坡護照（署名為CHRIS WEI ，護
    照號碼為S0000000G 號）壹本沒收；又共同受禁止出國處分
    而出國，累犯，處有期徒刑肆月，扣案之變造馬來西亞護照
    （署名為YEN JUIY ANG，護照號碼為A00000000 號）壹本沒
    收。應執行有期徒刑玖月，扣案之變造馬來西亞護照（署名
    為CHRIS WEI ，護照號碼為A00000000 號及署名為YEN JUIY
    ANG ，護照號碼為A0000000號）共貳本、變造新加坡護照（
    署名為CHRIS WEI ，護照號碼為S0000000G 號）壹本均沒收
    。
二、犯罪事實要旨：
    乙○○曾於民國87年間因誣告案件，經臺灣臺北地方法院以
    88 年 度易字第2227號判決判處有期徒刑3 月，上訴後經臺
    灣高等法院以91年度上易字第3396號判決駁回上訴後確定，
    於92年6 月6 日易科罰金執行完畢。詎其不知悔改，分別為
    下列犯行：
  (一)基於行使變造特種文書及使公務員登載不實之接續犯意，以
    不詳管道、方式取得抽換基本資料頁之變造馬來西亞護照（
    相片為乙○○，署名為CHRIS WEI ，護照號碼為A00000000
    號）1 本，隨即分別於96年3 月25日入境、同年月28日出境
    、同年3 月29日入境、同年4 月11日入境及出境各1 次、同
    年5 月5 日出境時，在臺灣桃園國際機場（下稱桃園國際機
    場），向桃園國際機場證照查驗人員出示行使上開變造之馬
    來西亞護照受檢，使該公務員誤認其係「馬來西亞國人CHRI
    S WEI ，入境及出境臺灣」，遂將此不實事項接續登載於其
    職務上掌管之「旅客入出境紀錄查詢」系統之公文書上，足
    以生損害於我國入出國及移民署對於外國人入出境管理之正
    確性。
  (二)另基於行使變造特種文書之犯意，以不詳管道、方式取得抽
    換基本資料頁之變造新加坡護照（相片為乙○○，署名為CH
    RIS WEI ，護照號碼為S0000000G 號）1 本後，於96年5 月
    6 日凌晨0 時45分許，在桃園國際機場，向桃園國際機場證
    照查獲人員出示行使上開變造之新加坡護照，而足以生損害
    於我國入出國及移民署對於外國人入境管理之正確性，嗣因
    該查驗人員察覺有異，報警處理而當場查獲，並扣得前揭經
    變造之馬來西亞護照及新加坡護照各1 本。
  (三)乙○○明知甲○○已於94年4 月18日起受禁止出國之處分，
    竟與甲○○（業由本院另行審結）共同基於行使變造特種文
    書、受禁止出國處分而出國及使公務員登載不實之犯意聯絡
    ，先由甲○○於96年7 月30日交付個人照片給乙○○，由乙
    ○○以不詳管道、方式取得抽換基本資料頁之變造馬來西亞
    護照（相片為甲○○，署名：YEN JUI YANG，護照號碼：A0
    0000000 號）1 本後，於同年8 月15日將前揭變造馬來西亞
    護照交予甲○○，並於同年9 月13日協助甲○○偽以立委助
    理身分經機場公務門出境（其2 人偽辦助理證而行使，涉犯
    偽造文書罪部分，另案由臺灣臺北地方法院審理中）後，以
    此方式，使甲○○於96年10月19日入境、同年11月9 日出境
    時，接續向機場證照查驗人員出示行使上開變造之馬來西亞
    護照受檢，使該公務員誤認其係「馬來西亞國人YEN JUI YA
    NG，入境及出境臺灣」，遂將此不實事項輸存登載於其職務
    上掌管之「旅客入出境紀錄查詢」系統之公文書上，足以生
    損害於我國內政部入出國及移民署對於外國人入出境管理之
    正確性，而以此方式使甲○○得以順利入出境臺灣。嗣於96
    年11月29日下午4 時20分許，甲○○搭乘澳門航空NX-622號
    班機抵達臺灣，在桃園國際機場查驗檯通關查驗入境時再度
    接續行使前揭變造馬來西亞護照時，為查驗員查覺有異而查
    獲，並扣得前揭變造馬來西亞護照1 本，始循線查悉上情。
三、處罰條文：
    修正前入出國及移民法第54條，刑法第2 條第1 項前段、第
    28條、第31條第1 項、第216 條、第214 條、第212 條、第
    55條、第47條第1 項、第51條第5 款、第38條第1 項第2 款
    ，刑法施行法第1 條之1 第1 項、第2 項前段。
四、協商判決除有刑事訴訟法第455條之4第1項第1款於本訊問程
    序終結前，被告撤銷協商合意或檢察官撤回協商聲請者；第
    2款被告協商之意思非出於自由意志者；第4款被告所犯之罪
    非第455條之2第1項所定得以協商判決者；第6款被告有其他
    較重之裁判上一罪之犯罪事實者；第 7款法院認應諭知免刑
    或免訴、不受理者情形之一，及違反同條第 2項「法院應於
    協商合意範圍內為判決；法院為協商判決所科之刑，以宣告
    緩刑或 2年以下有期徒刑、拘役或罰金為限」之規定者外，
    不得上訴。
五、如有前項得上訴之情形者，得自收受判決送達之日起10日內
    ，向本院提出上訴書狀，上訴於第二審法院。
中    華    民    國    98    年    1     月    16    日
                        刑事庭  法  官  鍾雅蘭
以上正本證明與原本無異。
                                書記官  楊郁馨
中    華    民    國    98    年    1     月    17    日
附錄本案論罪科刑法條：
修正前入出國及移民法第54條
未經許可入出國或受禁止出國處分而出國者，處3 年以下有期徒
刑、拘役或科或併科新台幣9 萬元以下罰金。
中華民國刑法第212 條
（偽造變造特種文書罪）
偽造、變造護照、旅券、免許證、特許證及關於品行、能力服務
或其他相類之證書、介紹書，足以生損害於公眾或他人者，處1
年以下有期徒刑、拘役或3 百元以下罰金。
中華民國刑法第214 條
（使公務員登載不實罪）
明知為不實之事項，而使公務員登載於職務上所掌之公文書，足
以生損害於公眾或他人者，處3 年以下有期徒刑、拘役或5 百元
以下罰金。
中華民國刑法第216 條
（行使偽造變造或登載不實之文書罪）
行使第210 條至第215 條之文書者，依偽造、變造文書或登載不
實事項或使登載不實事項之規定處斷。


司法院資訊處製作；財團法人民間司法改革基金會備份。
